# 请问陈版主，关于支票出票日期比现在日期要晚，账务处理

提问人：chuangz11 时间：2015-12-17 20:08:12
请问陈版主：一家A公司，收到客户给它的支票，比如今天日期是 2015 年 11 月 6 日，而客户给企业支票上的出票日期是 2016 年 1 月 1日，或者 2015 年 12 月 12 日，总之比收到支票的当前日期要晚，请问（ 1 ）A公司在收到该支票时是否应做账务处理，还是只是在支票备查登记簿上记录该支票信息？（ 2 ）我目前审计一家企业收到这种情况的支票，通过“应收票据”科目核算，是否不妥？为什么？

回答人：chenyiwei
这种情况属于“远期支票”，是《支付结算办法》所禁止的，不具有票据效力，也无法保证届时付款人账户内有足够资金用于支付。建议不做账务处理，仅做备查登记，后续如果兑付成功，则兑付成功时直接计入银行存款。